【裁判字號】    98,訴,2324
【裁判日期】    980930
【裁判案由】    毒品危害防制條例
【裁判全文】
臺灣臺中地方法院刑事判決              98年度訴字第2324號
公  訴  人  臺灣臺中地方法院檢察署檢察官
被      告  丙○○
選任辯護人  周仲鼎律師
上列被告因毒品危害防制條例案件，經檢察官提起公訴（98年度
偵字第13265號），本院判決如下：
    主    文
丙○○犯附表所示之罪，量處如附表所示之刑（含主刑及從刑）
，應執行有期徒刑肆年拾月。扣案如附表二所示之物沒收，未扣
案之販賣毒品所得新臺幣壹萬捌仟元沒收，如全部或一部不能沒
收時，以其財產抵償之。
犯罪事實及理由
一、丙○○前因毒品危害防制條例與詐欺案件，經分別判處有期
    徒刑3月、3月、3月確定，定應執行為有期徒刑6月，於民國
    97年8 月11日易科罰金執行完畢。猶不知悔改，明知大麻及
    愷他命分屬毒品危害防制條例所規範之第二、三級毒品，不
    得販賣、轉讓，竟基於販賣及轉讓第二、三級毒品之犯意，
    以0000000000號行動電話作為販賣毒品之聯絡電話，分別為
    下列販賣及轉讓毒品之行為：
  (一)98年4月4日3 時48分（起訴書誤植為3時8分）至4時6分許，
    以其持用之上開行動電話與乙○○持用之0000000***（起訴
    書誤植為0000000000，經公訴人更正）號行動電話聯絡，隨
    即在臺中縣豐原市○○路大樓樓下，以新臺幣2000元之價格
    ，販賣愷他命予乙○○。
  (二)98年4月14日3時57分至4 時19分許，以其持用之上開行動電
    話與乙○○持用之0000000***號行動電話聯絡，隨即在臺中
    縣豐原市○○路大樓樓下，以2000元之價格，販賣愷他命予
    乙○○。
  (三)98年4月28日14時16分許至98年5月1 日15時54分許，以其持
    用之上開行動電話與甲○○（起訴書誤植為王嘉翎，經公訴
    人更正）所持用之0000000***號行動電話聯絡，約在臺中市
    ○○路與瀋陽路統一超商前，由甲○○向丙○○購買13000
    元之大麻，當日下午3、4時許，丙○○即依約前往上址，將
    甲○○購買之大麻交予不知情之甲○○之母，甲○○則轉帳
    13000元至丙○○所有之合作金庫帳戶內。
  (四)98年5月4日7時39分至7時45分許，以其持用之上開行動電話
    與乙○○持用之0000000***號行動電話聯絡，隨即在臺中縣
    豐原市○○路大樓樓下，以1000元之價格，販賣摻有大麻菸
    草之愷他命予乙○○。
  (五)98年5月15日23時28分許，在臺中縣潭子鄉乙○○駕駛之車
    輛上，無償轉讓愷他命予乙○○施用1次。
二、嗣於98年5 月23日19時40分許，經丙○○同意搜索後，為警
    在臺中縣豐原市○○路60號13樓住處，扣得其所有供販賣毒
    品所用如附表二所示之物。
三、按現行刑事訴訟法為保障被告之反對詰問權，排除具有虛偽
    危險性之傳聞證據，以求實體真實之發見，於該法第159 條
    第1 項明定被告以外之人於審判外之言詞或書面陳述，除法
    律有規定者外，不得作為證據。而刑事訴訟法第159條之1至
    159條之4有傳聞法則之例外規定，且被告以外之人於審判外
    之陳述，雖不符前4 條之規定，而經當事人於審判程序同意
    作為證據，法院審酌該言詞陳述或書面陳述作成時之情況，
    認為適當者，亦得為證據；當事人、代理人或辯護人於法院
    調查證據時，知有第159條第1項不得為證據之情形，而未於
    言詞辯論終結前聲明異議者，視為有前項之同意，刑事訴訟
    法第159條之5定有明文。本件檢察官、被告、辯護人並未就
    以下被告以外之人於審判外之言詞或書面陳述有所爭執，且
    迄於言詞辯論終結前，均未主張有刑事訴訟法第159條第1項
    不得為證據之情形，是應認已同意作為證據，且經本院審酌
    後，認無不適當之情形，應認均有證據能力，合先敘明。
四、上開犯罪事實業據證人乙○○、甲○○結證明確，復有通訊
    監察書、譯文、被告丙○○所有合庫之存摺及內頁等影本、
    搜索扣押筆錄、扣押物品目錄表、自願受搜索同意書及刑案
    照片等在卷可稽，並有附表二所示之物扣案可證，亦據被告
    供承不諱，堪信為真實。又我國就販賣毒品行為之查緝一向
    執法甚嚴，並科以重刑，且販賣毒品係違法行為，不可公然
    為之，亦無公定價格，容易分裝及增減份量，每次買賣之價
    量，可能隨時依雙方關係深淺、資力、需求量及對行情之認
    知、來源是否充裕、查緝是否嚴謹、購買者被查獲時供述購
    買對象之可能風險之評估等情形，而異其標準，非可一概而
    論；販賣之利得，除被告坦承犯行或價量俱臻明確外，委難
    查得實情，販賣之人從價差或量差中牟利之方式雖異，其意
    圖營利之販賣行為則同一。兼參酌毒品量微價高，販賣者有
    暴利可圖，茍非意圖販賣營利，一般人豈會甘冒重刑而販賣
    毒品，是被告有營利之意圖至明，綜上可知，被告之自白應
    與事實相符，本件事證明確，其犯行堪以認定。
五、按被告為犯罪行為後，毒品危害防制條例已於98年5 月20日
    修正公布，同年月22日生效。茲綜合比較修正前後之規定如
    下﹕
  (一)第4條第2項及第3項修正後均提高併科罰金之金額，第2項由
    700萬元提高為1000萬元，第3項則由500萬元提高為700萬元
    ，以修正前之規定較有利於被告。
  (二)第17條原規定「犯第4條第1項至第4項、第5條第1項至第4項
    前段、第6條第1項至第4項、第7條第1項至第4項、第8條第1
    項至第4項、第10條或第11條第1項、第2 項之罪，供出毒品
    來源，因而破獲者，得減輕其刑」，修正後第17條第1 項規
    定「犯第4條至第8條、第10條或第11條之罪，供出毒品來源
    ，因而查獲其他正犯或共犯者，減輕或免除其刑」；第2 項
    規定「犯第4條至第8條之罪於偵查及審判中均自白者，減輕
    其刑」，經比較修正前後之規定，修正後之規定較有利於被
    告。
  (三)綜合比較結果，應適用有利於被告之修正後毒品危害防制條
    例之規定。
六、核被告就犯罪事實及理由欄一(一)、(二)所為，係犯毒品危害防
    制條例第4條第3項販賣第三級毒品罪；就犯罪事實及理由欄
    一(三)、(四)所為，係犯毒品危害防制條例第4條第2項販賣第二
    級毒品罪；就犯罪事實及理由欄一(五)所為，係犯毒品危害防
    制條例第8條第3項轉讓第三級毒品罪，其持有第二、三級毒
    品之低度行為，應為販賣第二、三級毒品及轉讓第三級毒品
    之高度行為所吸收，均不另論罪。被告就犯罪事實及理由欄
    一(四)所為，係一行為同時觸犯販賣第二、三級毒品罪，為想
    像競合犯，應從一重之販賣第二級毒品罪處斷。其先後多次
    販賣第二、三級毒品及轉讓第三級毒品之犯行，犯意各別，
    行為互殊，應予分論併罰。按愷他命並非藥事法規定之禁藥
    ，公訴人認被告就犯罪事實及理由欄一(五)部分，亦同時觸犯
    藥事法第83條第1項轉讓禁藥罪，容有誤會。又被告前有犯
    罪事實及理由欄一所載之執行情形，有臺灣高等法院被告前
    案紀錄表在卷可按，其於有期徒刑執行完畢後，5年內故意
    再犯上開有期徒刑以上刑之罪，均為累犯，均應依法加重其
    刑（除販賣第二級毒品法定本刑為無期徒刑部分，依法不得
    加重外）。又被告供出愷他命係向張朝鈞購買，張朝鈞並因
    此為警查獲，經臺灣臺中地方法院檢察署檢察官以98年度偵
    字第18300、19729號偵查起訴，現由本院以98年訴字第3254
    號審理在案，張朝鈞並坦承販賣愷他命予被告，有該起訴書
    在卷可稽，又被告於偵查及審判中均自白上開販賣第二、三
    級毒品及轉讓第三級毒品之犯行，就販賣第二級毒品部分，
    應依修正後毒品危害防制條例第17條第2項規定，減輕其刑
    ，就販賣及轉讓第三級毒品部分，應依修正後毒品危害防制
    條例第17條第1、2項規定，遞減其刑，並均與累犯加重部分
    先加後減之。
七、爰審酌毒品對社會秩序及國民健康危害至深且鉅，嚴重影響
    社會治安，販賣之行為更應嚴加非難，被告明知毒品對人體
    健康戕害甚鉅，竟為牟取利益，無視國家杜絕毒品犯罪之禁
    令，販賣第二、三級毒品，並轉讓第三級毒品，戕害國民身
    心健康，且有滋生其他犯罪之可能，對社會所生危害程度非
    輕，兼衡酌被告販賣之次數、販賣所得及犯後坦承犯行，深
    表悔意，態度良好，並供出愷他命之毒品來源而查獲張朝鈞
    等一切情狀，分別量處如附表一所示之刑，並定如主文所示
    之應執行刑。扣案如附表二所示之物，係被告所有供販賣毒
    品所用之物，未扣案之18000 元係被告販賣毒品所得之物，
    業據被告供明在卷，均應依毒品危害防制條例第19條第1 項
    規定宣告沒收，未扣案之販賣毒品所得如全部或一部不能沒
    收，應以其財產抵償之。
八、依刑事訴訟法第299條第1項前段，修正後毒品危害防制條例
    第4條第2項、第3項、第8條第3項、第17條第1項、第2 項、
    第19條第1項，刑法第2條第1項、第11條、第47條第1項、第
    51條第5款，判決如主文。
本案經檢察官吳婉萍到庭執行職務
中    華    民    國    98    年    9     月    30    日
                  刑事第九庭  審判長法  官  朱光國
                                    法  官  吳幸芬
                                    法  官  林慧英
以上正本證明與原本無異。
如不服本判決應於收受判決後10日內向本院提出上訴書狀，並應
敘述具體理由；其未敘述上訴理由者，應於上訴期間屆滿後20日
內向本院補提理由書（均須按他造當事人之人數附繕本）「切勿
逕送上級法院」。
                                    書記官  廖碩薇
中    華    民    國    98    年    9     月    30    日
附表一：
┌──┬────────┬─────┬────────────┐
│編號│犯  罪  事  實  │  販賣所得│宣         告         刑│
│    │                │          │                        │
├──┼────────┼─────┼────────────┤
│ 1  │犯罪事實及理由欄│  2000元  │丙○○販賣第三級毒品，累│
│    │一(一)            │          │犯，處有期徒刑壹年，扣案│
│    │                │          │如附表二所示之物沒收，未│
│    │                │          │扣案之販賣毒品所得新臺幣│
│    │                │          │貳仟元沒收，如全部或一部│
│    │                │          │不能沒收時，以其財產抵償│
│    │                │          │之。                    │
├──┼────────┼─────┼────────────┤
│ 2  │犯罪事實及理由欄│  2000元  │丙○○販賣第三級毒品，累│
│    │一(二)            │          │犯，處有期徒刑壹年，扣案│
│    │                │          │如附表二所示之物沒收，未│
│    │                │          │扣案之販賣毒品所得新臺幣│
│    │                │          │貳仟元沒收，如全部或一部│
│    │                │          │不能沒收時，以其財產抵償│
│    │                │          │之。                    │
├──┼────────┼─────┼────────────┤
│ 3  │犯罪事實及理由欄│  13000元 │丙○○販賣第二級毒品，累│
│    │一(三)            │          │犯，處有期徒刑參年捌月，│
│    │                │          │扣案如附表二所示之物沒收│
│    │                │          │，未扣案之販賣毒品所得新│
│    │                │          │臺幣壹萬參仟元沒收，如全│
│    │                │          │部或一部不能沒收時，以其│
│    │                │          │財產抵償之。            │
├──┼────────┼─────┼────────────┤
│ 4  │犯罪事實及理由欄│  1000元  │丙○○販賣第二級毒品，累│
│    │一(四)            │          │犯，處有期徒刑參年柒月，│
│    │                │          │扣案如附表二所示之物沒收│
│    │                │          │，未扣案販賣毒品所得新臺│
│    │                │          │幣壹仟元沒收，如全部或一│
│    │                │          │部不能沒收時，以其財產抵│
│    │                │          │償之。                  │
├──┼────────┼─────┼────────────┤
│ 5  │犯罪事實及理由欄│          │丙○○轉讓第三級毒品，累│
│    │一(五)            │          │犯，處有期徒刑參月。    │
└──┴────────┴─────┴────────────┘
附表二：
1、夾鏈袋1包
2、手機1支（含0000000000號SIM卡）
附錄論罪科刑法條
毒品危害防制條例第4條第2、3項
製造、運輸、販賣第二級毒品者，處無期徒刑或7 年以上有期徒
刑，得併科新臺幣1千萬元以下罰金。
製造、運輸、販賣第三級毒品者，處5 年以上有期徒刑，得併科
新臺幣7百萬元以下罰金。
毒品危害防制條例第8條第3項
轉讓第三級毒品者，處3 年以下有期徒刑，得併科新臺幣30萬元
以下罰金。


司法院資訊處製作；財團法人民間司法改革基金會備份。
